臺灣板橋地方法院交通事件裁定　　　　94年度交聲字第1642號
原處分機關　交通部公路總局臺北區監理所
異　議　人　甲○○
即受處分人
上列異議人因違反道路交通管理處罰條例案件，對於交通部公路
總局臺北區監理所民國94年9 月2 日北監營字第裁40-CG0000000
號所為之裁決處分（原舉發案號：臺北縣政府警察局94年5 月19
日北縣警交字第CG0000000 號），聲明異議，本院裁定如下：
    主  文
原處分撤銷。
甲○○汽車駕駛人，行經有燈光號誌管制之交岔路口闖紅燈，處
罰鍰新台幣壹仟捌佰元，並記違規點數點。
    理  由
一、按汽車駕駛人行經有燈光號誌管制之交岔路口闖紅燈者，處
    新臺幣（下同）1800元以上5400元以下罰鍰，道路交通管理
    處罰條例第53條定有明文；汽車駕駛人有違反同條例第53條
    之情形者，除依原條款處罰鍰外，並予記違規點數3 點，同
    條例第63條第1 項第3 款亦定有明文。又逕行舉發違反道路
    交通管理事件，經汽車所有人依通知單之應到案日期前到案
    ，並告知違規駕駛人姓名、身分證統一編號及住址者，處罰
    機關應即另行通知違規駕駛人到案依法處理；逾應到案日期
    ，處罰機關應依本條例第85條第3 項規定處罰該汽車所有人
    ，違反道路交通管理事件統一裁罰基準及處理細則第24 條
    亦定有明文。
二、異議意旨略以：由採證照片觀之，當天應係下雨天，而下雨
    天異議人通常開車上班，且駕駛人雨衣顏色與異議人所有雨
    衣不符，另照片上車牌模糊，無法確認，為此聲明異議，請
    求撤銷原處分云云。
三、經查：
  (一)台北縣政府警察局以異議人即受處分人甲○○於民國94年3
    月22日晚上19時49分許，騎乘車牌號碼CNY-913 號之重型機
    車，行經臺北縣土城市○○路與水源街口之有燈光號誌管制
    交岔路口之際，闖越紅燈為由舉發，並由交通部公路總局臺
    北區監理所予以裁處罰鍰一千八百元等事實，有台北縣政府
    警察局北縣警交字第CG0000000 舉發違反道路交通管理事件
    通知單及交通部公路總局臺北區監理所94年9 月2 日北監營
    字第裁40-CG0000000號裁決書各一件附卷可稽。
  (二)異議人雖辯稱採證照片上車牌模糊，無法確認等語，然觀諸
    上開台北縣政府警察局北縣警交字第CG0000000 舉發違反道
    路交通管理事件通知單所附之採證照片，以肉眼觀之，仍可
    看出違規車輛車牌號碼為「CNY-913 」，核與異議人所有之
    機車車牌號碼相符，再以之對照異議人依本院囑請所提出其
    所有上開CNY-913 號機車之照片四幀，無論車型、車種、顏
    色，均與異議人機車無異，是異議人前開理由，尚不足取。
    又安全帽、雨衣等均為駕駛人所使用，並非不得更換，且機
    車並非必然由異議人騎乘，故自難以異議人所有之安全帽、
    雨衣與上開採證照片不符，即認該照片中之機車並非異議人
    所有之上開CNY-913 號機車，異議人以採證照片上安全帽為
    黑色與伊所配帶之黃色安全帽不符，另向交通部公路總局台
    北區監理所主張採證照片上之雨衣非伊所有云云，均無可採
    。至於上開機車於上揭時地違規，是否為異議人所騎乘，因
    上開機車為異議人所有，自應由異議人提出證明，異議人既
    未以此陳報，而僅以下雨天通常開車上班概括而辯，亦不足
    憑為其有利之認定。
  (三)又異議人騎乘上開機車，於上揭時、地，有違規闖紅燈之違
    規事實，雖可認定，惟參酌前述說明，原處分機關即交通部
    公路總局台北區監理所板橋監理站就異議人上述闖紅燈之違
    規行為，未予以記違規點數3 點，自有未當，而無可維持。
    異議人之聲明異議意旨，雖不足採，但原裁決既有上述可議
    之處，自應由本院將原裁決撤銷，依道路交通管理處罰條例
    第53條、第63條第1 項第3 款及第85條第3 項之規定，並參
    酌違反道路交通管理事件統一裁罰標準表之相關內容，另為
    異議人如主文第二項所示之諭知，以資適法。
四、據上論斷，應依道路交通案件處理辦法第20條前段，裁定如
    主文。
中　　華　　民　　國　　94　　年　11　　月　  28　　　日
                  交通法庭  法　官　李麗珠
以上正本證明與原本無異。
如不服本裁定應於送達後5日內向本院提出抗告狀。
                            書記官　王麗雯
中　　華　　民　　國　　94　　年　11    月　  28　　　日
